臺灣苗栗地方法院交通事件事裁定                    九十一年度交聲字第五一號
    移
    受處分人即
    異  議  人  鴻鋒通運有限公司
                設苗栗縣苗栗市.
    法定代理人  陳富進
右列受處分人因違反道路交通管理處罰條例案件，對於交通部公路局新竹區監理所苗
栗監理站交通事件裁決所於九十一年三月十九日所為之處分（竹監苗字第五四─Ｆ0
0000000號裁決書），聲明異議，本院裁定如左：
  主  文
異議駁回。
  理  由
一、按汽車裝載貨物超過核定之總重量、總聯結重量者，處汽車所有人罰鍰，並記汽
    車違規紀錄一次，其應歸責於汽車駕駛人時，除依第三項處汽車駕駛人罰鍰及依
    第六十三條第一項第二款記點外，汽車所有人仍應記該汽車違規紀錄一次；有前
    二項規定之情形者，應責令改正或當場禁止通行，並處新臺幣一萬元罰鍰，超載
    十公噸以下者，以總超載部分，每一公噸加罰新臺幣一千元；超載逾十公噸至二
    十公噸以下者，以總超載部分，每一公噸加罰新臺幣二千元；超載逾二十公噸至
    三十公噸以下者，以總超載部分，每一公噸加罰新臺幣三千元；超載逾三十公噸
    者，以總超載部分，每一公噸加罰新臺幣五千元。未滿一公噸以一公噸計算。」
    ，民國九十年一月十七日總統令增訂公布，並自九十年六月一日起施行之道路交
    通管理處罰條例第二十九條之二第一項、第三項定有明文。
二、本件異議人即受處分人鴻鋒通運有限公司（以下簡稱鴻鋒公司）所有車牌號碼Ｏ
    Ｑ─三三二號營業貨運曳引車連結八Ｍ－三五拖車，經核定裝運砂石之總載重為
    三十五公噸，於九十一年二月二十一日上午九時三十五分許，行經台十三線處經
    過磅總載重達四二．二公噸，超重七．二公噸，經警舉發，處分機關遂依道路交
    通管理處罰條例第二十九條之二第一項及第三項之規定，處罰鍰新台幣（下同）
    一萬八千元，並記汽車違規紀錄一次等情，有內政部警政署國道公路警察局舉發
    違反道路交通管理事件通知單（下稱舉發單）及裁決書等附卷可稽。異議人雖以
    ：取締超載雖有地磅法及丈量法二種，惟依監理規定砂石標示車，應適用丈量法
    ，有交通部九十年五月二十八日交路九十字第○○五六八三號函可稽，本件車輛
    為砂石標示車，且所載貨物為砂石，自應依丈量法據為取締標準，舉發人捨此而
    就他，顯有執法瑕疵，已非適法，異議人並未有違規等語。經查道路交通管理處
    罰條例第二十九條之二之規定，係九十年一月十七日由總統令增訂公布，並自九
    十年六月一日起施行，上開條例並未授權主管機關可訂定其他規定免除本條之處
    罰，而交通部九十年五月二十八日交路九十字第○○五六八三號函雖表示：「登
    載合格之砂石標示車，於九十一年五月三十一日前以核定之容積裝載及取締，自
    九十一年六月一日起均應依行車執照核定之重量裝載及取締」，有該函文在卷可
    參，亦僅係規定員警「取締」之標準，對於違反道路交通管理處罰條例之行為，
    自應回歸該條例加以處罰，是本件員警對於未依監理站所核定之容積裝載之砂石
    車取締後，依過磅之重量加以處罰，自屬於法有據，且異議人對該車超重七‧二
    公噸之情並不爭執。是以，異議人所辯顯不足採信。則苗栗監理站裁決異議人應
    處罰鍰一萬八千元整，並記汽車違規紀錄一次等情，核與規定並無不合，異議人
    之異議為無理由，應予駁回。
三、據上論斷，依道路交通案件處理辦法第十九條，裁定如主文。
中      華      民      國    九十一    年      五      月    二十一    日
                                臺灣苗栗地方法院交通法庭
                                      法  官  姚  銘  鴻
右正本證明與原本無異。
如不服本裁定，應於裁定送達後五日內向本院提出抗告狀。
                                      書記官  劉  秋  雯
中      華      民      國    九十一    年      五      月    二十一    日
